【裁判字號】    92,訴,440
【裁判日期】    920530
【裁判案由】    公共危險等
【裁判全文】
臺灣板橋地方法院刑事判決                          九十二年度訴字第四四０號
    公  訴  人  臺灣板橋地方法院檢察署檢察官
    被      告  乙○○
右列被告因公共危險等案件，經檢察官提起公訴（九十一年度偵字第二五二五號），
本院判決如左：
    主  文
乙○○以在高速公路車道上驟然停車之方法，致生往來之危險，處有期徒刑肆月，如
易科罰金，以參佰元折算壹日。又傷害人之身體，處拘役肆拾日，如易科罰金，以參
佰元折算壹日。又損壞他人之後視鏡及車頂天窗，足以生損害於他人，處拘役參拾日
，如易科罰金，以參佰元折算壹日。拘役部分應執行拘役陸拾日，如易科罰金，以參
佰元折算壹日。
    事  實
一、乙○○於民國九十年五月十八日零時十分許駕駛車牌號碼為ＫＳ─九四七六號之
    自用小客車，沿國道三號高速公路往南方向行駛，途經該路段之南向四十公里處
    ，適丙○○駕駛車牌號碼為ＬＷ─三二九九號之自用小客車，自內側車道超越乙○○駕駛之上開車輛，詎乙○○心生不滿，竟以致生其他車輛往來危險之方式，
    急速自後方超越至丙○○之上開車輛的前方，並驟然於高速公路之三線車道中間
    停車，造成丙○○被迫於乙○○之車後方緊急煞車；嗣乙○○下車理論，見丙○○搖下駕駛座旁車窗，復基於傷害犯意，以拳頭毆打丙○○之頭部，造成丙○○
    受有頭部外傷及因左手揮擋造成之左手肘挫傷之傷害；適駕駛座旁之甲○○（即
    丙○○女友）見狀伸出左手欲保護丙○○之頭部，乙○○仍接續以拳頭朝丙○○
    處揮擊，造成甲○○受有左手背挫傷之傷害；嗣乙○○報復離去之際，復基於毀
    損之犯意，將丙○○之上開車輛左側之後視鏡扯下，並持該後視鏡敲打丙○○之
    車頂天窗，致該車之左側後視鏡及車頂天窗損壞，足以生損害於丙○○。
二、案經案經被害人丙○○、甲○○訴由內政部警政署國道公路警察局第六警察隊報
    請臺灣板橋地方法院檢察署檢察官偵查起訴。
    理  由
一、訊據被告乙○○矢口否認有何上揭犯行，辯稱：當天告訴人丙○○在伊車後一直
    用遠燈直射，伊因看不清楚路況，才被逼往路肩停車，告訴人丙○○也跟著停在
    伊車後並下車理論，且有推伊一把，伊也回推云云。經查：右揭事實，業據告訴
    人丙○○、甲○○於警詢及偵審中指訴歷歷且互核相符，參以目擊證人丁○○於
    本院審理時具結後證述稱：伊看到前方被告駕車蛇行，因怕繼續往前開過去時被
    告會撞到伊，遂放慢車速行駛。後來伊看到被告將車開至告訴人丙○○所駕駛車
    輛之前方，致告訴人丙○○被迫停車在高速公路中間車道，看見有二個人下車靠
    近丙○○的車子，惟因後方還有來車，伊即繼續往前開，並不知下車的人有無打
    人，後來伊將車停在路肩時，看見告訴人丙○○車輛之後照鏡掉下等情屬實，核
    與告訴人丙○○、甲○○指訴情節大致相合，另佐以被告自承伊係因看見有另一
    部車子停過來而駕車離開等語，適與證人丁○○係於當時將所駕車輛停靠在路肩
    之情形一致，而證人丁○○陳稱其與被告及告訴人等均不認識，衡情自無攀詞附
    和告訴人以誣陷被告之理，故證人丁○○之證述足堪採信為真實。其次，觀諸告
    訴人彭文賢所受傷害部位為頭部外傷及左手肘挫傷，而告訴人甲○○則係左手背
    挫傷，此有財團法人恩主公醫院於九十年五月十八日出具之診斷證明書二紙，核
    與告訴人丙○○及甲○○所描述之被傷害情節相符合，而與被告所述互推情節不
    合；參以告訴人丙○○、甲○○係於事發後立即向警方報案，並於當日凌晨即接
    受警員詢問並製作筆錄，有警詢筆錄二份存卷可考，而告訴人二人與被告素不相
    識，彼等間自無嫌隙，衡情告訴人當無構詞誣告被告之可能，此外，復有車損照
    片二張在卷可稽，應認告訴人丙○○及甲○○之指訴洵屬有據。是被告上開所辯
    ，顯係避重就輕之詞，不足採信。而高速公路上往來通行之車輛，均係以高速行
    駛，被告突然停駛於中間車道，自有發生妨害公眾往來安全之危險。本件事證明
    確，被告犯行已堪認定。
二、核被告乙○○所為，係犯刑法第一百八十五條第一項之妨害公眾往來安全罪、第
    二百七十七條第一項之傷害罪及第三百五十四條之罪。而告訴人甲○○因伸手欲
    保護告訴人丙○○頭部，而遭被告以一接續傷害行為所傷害，被告係以一行為觸
    犯二個傷害罪名，屬想像競合犯，依刑法第五十五條之規定，應從一情節較重之
    傷害告訴人丙○○的傷害罪處斷。公訴人認被告係基於概括犯意為二次為傷害犯
    行，為連續犯，容有未洽，併此敘明。又被告所犯上開三罪間，犯意各別，行為
    互殊，應予分論併罰。爰審酌被告犯罪之動機、對告訴人身體財產及公眾往來所
    生之危害、犯罪後矢口否認犯行之態度、未與告訴人達成和解等一切情狀，各量
    處如主文所示之刑，拘役部分並定其應執行之刑，併均諭知易科罰金之折算標準
    ，以資懲儆。
據上論斷，應依刑事訴訟法第二百九十九條第一項前段，刑法第一百八十五條第一項
、第二百七十七條第一項、第三百五十四條、第五十五條、第五十一條第六款、四十
一條第一項前段，罰金罰鍰提高標準條例第一條前段、第二條，判決如主文。
本案經檢察官陳孟黎到庭執行職務。
中      華      民      國      九十二      年    五    月    三十      日
  臺灣板橋地方法院刑事第六庭
                                      法  官  林淑婷
右正本證明與原本無異
如不服本判決應於送達後十日內向本院提出上訴狀
                                      書記官  廖貞音
中      華      民      國      九十二      年    五    月    三十      日
附錄本案論罪科刑法條全文：
中華民國刑法第一百八十五條
(妨害公眾往來安全罪)
損壞或壅塞陸路、水路、橋樑或其他公眾往來之設備或以他法致生往來之危險者，處
五年以下有期徒刑，拘役或五百元以下罰金。
因而致人於死者，處無期徒刑或七年以上有期徒刑。致重傷者，處三年以上十年以下
有期徒刑。
第一項之未遂犯罰之。
中華民國刑法第二百七十七條
(普通傷害罪)
傷害人之身體或健康者，處三年以下有期徒刑、拘役或一千元以下罰金。
犯前項之罪因而致人於死者，處無期徒刑或七年以上有期徒刑；致重傷者，處三年以
上十年以下有期徒刑。
中華民國刑法第三百五十四條
(毀損器物罪)
毀棄、損壞前二條以外之他人之物或致令不堪用，足以生損害於公眾或他人者，處二
年以下有期徒刑、拘役或五百元以下罰金。


司法院資訊處製作；財團法人民間司法改革基金會備份。
